【裁判字號】    97,上訴,5676
【裁判日期】    971230
【裁判案由】    毒品危害防制條例
【裁判全文】
臺灣高等法院刑事判決                97年度上訴字第5676號
上  訴  人
即  被  告  甲○○
上列上訴人因違反毒品危害防制條例案件，不服臺灣士林地方法
院97年度訴字第364號，中華民國97年8月26日第一審判決（起訴
案號：臺灣士林地方法院檢察署97年度毒偵字第281號，及移送
併辦部分：臺灣臺北地方法院檢察署97年度毒偵字第988號），
提起上訴，本院判決如下：
    主  文
上訴駁回。
    理  由
一、按依刑事訴訟法第350條、第361條、第362條、第367條規定
    ，不服地方法院之第一審判決而上訴者，須提出上訴書狀，
    並應敘明具體理由，為上訴必備之程式；其所提出之書狀未
    敘述上訴理由，或僅曾以言詞陳述上訴理由者，均應於上述
    期間屆滿後20日內補提理由書於第一審法院。第一審法院經
    形式審查，認逾期未補提上訴理由者，應定期間先命補正；
    逾期未補正者，為上訴不合法律上之程式，應以裁定駁回。
    倘已提出上訴理由，但所提非屬具體理由者，則由第二審法
    院以上訴不合法律上之程式，判決駁回。而所謂具體理由，
    必係依據卷內既有訴訟資料或提出新事證，指摘或表明第一
    審判決有何採證認事、用法或量刑等足以影響判決本旨之不
    當或違法，而構成應予撤銷之具體事由，始克當之（例如：
    依憑證據法則具體指出所採證據何以不具證據能力，或依憑
    卷證資料，明確指出所為證據證明力之判斷如何違背經驗、
    論理法則）；倘僅泛言原判決認定事實錯誤、違背法令、量
    刑失之過重或過輕，而未依上揭意旨指出具體事由，或形式
    上雖已指出具體事由，然該事由縱使屬實，亦不足以認為原
    判決有何不當或違法者（例如：對不具有調查必要性之證據
    ，法院未依聲請調查亦未說明理由，或援用證據不當，但除
    去該證據仍應為同一事實之認定），皆難謂係具體理由，俾
    與第二審上訴制度旨在請求第二審法院撤銷、變更第一審不
    當或違法之判決，以實現個案救濟之立法目的相契合，並節
    制濫行上訴（最高法院97年度台上字第892號判決參照）。
    又第二審法院認為上訴書狀未敘述理由，依刑事訴訟法第36
    7條但書規定，始應定期間命其補正。如認上訴書狀已敘述
    理由，但其理由非屬具體，其所為上訴，即不符上訴之法定
    要件，自得逕行判決駁回，無定期命補正問題（參照最高法
    院97年度台上字第3599號判決要旨）。
二、本件原審判決略以：被告甲○○曾於(一)民國（下同）76年間
    因違反肅清煙毒條例案件，經原審以76年度訴字第869號判
    處有期徒刑4年，於77年2月20日確定；(二)79年間因違反肅清
    煙毒條例案件，經原審以79年度訴字第94號判決處有期徒刑
    4年，於79年5月27日確定；(三)82年間因違反肅清煙毒條例案
    件，經原審以82年度訴字第91 8號判決處有期徒刑4年，於8
    2年10月29日確定；(四)85年間因違反肅清煙毒條例案件，經
    本院判處有期徒刑4年，於86年4月18日確定；(五)90年間因毒
    品危害防制條例案件，經原審以90年度易字第897號判處有
    期徒刑4月，於91年4月2日確定。上開案件均經執行一部刑
    期後假釋，被告因於假釋期間內再犯罪，經撤銷假釋後，接
    續執行，甫於96年9月15日執行完畢。(六)被告又因施用第一
    級毒品海洛因案件，經觀察、勒戒後，認有繼續施用毒品之
    傾向，再送強制戒治期滿後，由臺灣士林地方法院檢察署檢
    察官於95年4月14日，以95年度戒毒偵字第20號為不起訴處
    分確定。嗣復基於施用第一級毒品之犯意，於97年1月27日
    晚間9、10時，在臺北縣烏來鄉○○村○○街152號住處，以
    將毒品摻入香菸內吸食之方式，施用第一級毒品海洛因，為
    警於97年1月28日12時10分，在臺北巿大同區○○街170號前
    查獲，並扣得其與張乃陽（另案經檢察官偵辦）共同購得之
    第一級毒品海洛因1包（淨重0.1公克）。並以上開事實，業
    據被告於原審審理時自白不諱，核與證人張乃陽於警詢時及
    偵查中所為之證述大致相符；且有臺灣尖端先進生技醫藥股
    份有限公司97年2月15日實驗室檢體編號AC29128濫用藥物檢
    驗報告、臺北市政府警察局偵辦毒品案件尿液檢體委驗單、
    扣押筆錄、臺北市政府警察局大同分局查獲涉嫌毒品危害防
    制條例毒品初步鑑驗報告單及現場採證照片附卷可稽；此外
    ，復有第一級毒品海洛因1包（淨重0.1公克）扣案可佐，足
    認被告之自白與事實相符，堪以採信。因認被告所為，係犯
    毒品危害防制條例第10條第1項之施用第一級毒品罪。復同
    時審酌被告有施用毒品前科，並經觀察、勒戒及強制戒治後
    ，竟又再度施用毒品，顯見其意志不堅，無法戒絕毒癮、犯
    罪之動機、手段、施用毒品為自戕行為，對身體健康產生危
    害及犯罪後於本院審判時坦承犯行之態度等一切情狀，量處
    有期徒刑8月。
三、本件上訴人即被告甲○○不服原審判決，提起上訴，理由載
    稱：「上訴人即被告甲○○因涉嫌違反毒品危害防制條例案
    件，經臺灣士林地方法院於97年8月26日以97年度訴字第364
    號刑事判決判處有期徒刑8月，依法聲明不服提起上訴」等
    語，嗣補提上訴理由狀稱：「上訴人不服臺灣士林地方法院
    97年度訴字第364號刑事判決，曾於法定期間內具狀提起上
    訴，因時間匆促，未及陳述上訴理由，茲再補陳述如下：查
    上訴人甲○○被訴違反毒品危害防制條例，業經臺灣士林地
    方法院判決，處刑有期徒刑8月。惟上訴人因年少時患有心
    臟病，該病發作之時，病情難受，也因此誤信劣友之言，吸
    食毒品止痛，也因此染上毒品，而如今年事已長，深知毒品
    之害，立志痛改，時時自我控制，決心戒掉，上訴人識字不
    多，而誤觸律法，而今犯罪要件，以克成罪。深悔莫及。為
    此依法提出上訴」云云。惟依被告上訴理由書所載，僅泛稱
    因身體病痛始施用毒品，而罹法典，犯後已知所悔悟，空言
    指稱原審量刑過重，對於原審判決究有何具體事由，致判決
    不當或違法，無一語涉及，顯未依據卷內既有訴訟資料或提
    出新事證，指摘或表明原審判決有何採證認事、用法或量刑
    等足以影響判決本旨之不當或違法，或足以影響原判決，構
    成應撤銷之具體事由（參照最高法院97年度台上字第3037號
    判決要旨）。依上開判決意旨，本件上訴不合上訴之法定要
    件，應予駁回，並不經言詞辯論為之。
據上論斷，依刑事訴訟法第367條前段、第372條，判決如主文。
中    華    民    國    97    年    12    月    30    日
                  刑事第十四庭   審判長法  官   陳志洋
                                       法  官   蔡聰明
                                       法  官   謝靜慧
以上正本證明與原本無異。
如不服本判決，應於收受送達後10日內向本院提出上訴書狀，其
未敘述上訴之理由者並得於提起上訴後10日內向本院補提理由書
（均須按他造當事人之人數附繕本）「切勿逕送上級法院」。
                                       書記官   高士童
中    華    民    國    97    年    12    月    30    日
附錄本案論罪科刑法條全文：
毒品危害防制條例第10條第1項
施用第一級毒品者，處6月以上5年以下有期徒刑。


司法院資訊處製作；財團法人民間司法改革基金會備份。
